【裁判字號】    92,簡上,45
【裁判日期】    920409
【裁判案由】    竊盜
【裁判全文】
臺灣高雄地方法院刑事判決                          九十二年度簡上字第四五號
    上  訴  人  臺灣高雄地方法院檢察署檢察官
    被      告  甲○○
右上訴人因被告竊盜案件，不服本院簡易庭中華民國九十二年一月三日九十一年度簡
字第一八四九號判決（起訴案號：台灣高雄地方法院檢察署九十一年度偵字第二六七
三九號）提起上訴，本院判決如左：
    主  文
上訴駁回。
    事  實
一、甲○○於民國九十一年十一月十八日凌晨四時五十分許，在高雄市○○區○○街
    六十二號「尚美休閒館」內，見友人乙○○在該處打玩跳舞機後欲離去時，將所
    有之皮包乙只，內有現金新台幣（下同）約二萬元、及身分證等物，放置在跳舞
    機旁之高腳椅上，竟意圖為自己不法之所有，基於竊盜之犯意，先將皮包藏於跳
    舞機後方，並假意送乙○○至店門口，見乙○○騎乘機車離去後，旋即入內取走
    方才藏好之皮包，得手後，至該休閒館旁之停車場內，將皮包內之現金約二萬元
    取出，而將該皮包連同其內身分證等物丟棄在該處某鐵皮屋頂。嗣乙○○於返家
    途中發現皮包不見，即返回該休閒館，並觀看監視錄影帶，而查悉上情，並在該
    休閒館旁之停車場找到失竊之皮包（僅缺現金）。
二、案經高雄市政府警察局楠梓分局報請台灣高雄地方法院檢察署檢察官偵查聲請簡
    易判決。
    理  由
一、右揭事實，業據被告甲○○於警訊、偵查及本院調查、審理時供承不諱，核與證
    人即被害人乙○○於警訊及本院調查時證述之情節相符，且有贓物認領保管收據
    乙紙、現場照片八張、及和解書乙紙等附卷可稽。是被告之自白核與事實相符，
    堪信屬真實。從而，本件事證明確，被告上開竊盜犯行，應堪認定。
二、核被告甲○○所為，係犯刑法第三百二十條第一項之普通竊盜罪。爰審酌被告之
    品行，因無錢花用，竟貪圖不法利益，而為本件犯行，惟念及其行為時年僅十九
    歲，思慮未周，並除現金外，其餘失竊物品已為被害人尋回，且就現金部分事後
    已與被害人達成和解，有和解書乙紙在卷可按，犯罪之手段、目的，所得之財物
    ，及犯後坦認犯行，尚見悔悟等一切情狀，量處如主文所示之刑，並諭知易科罰
    金之折算標準，以資懲儆。又被告前未曾受有期徒刑以上刑之宣告，有台灣高雄
    地方法院檢察署刑案資料查註紀錄表及台灣高等法院被告全國前案紀錄表可按，
    其因一時失慮，偶罹刑典，事後並已與被害人達成和解，經此偵審程序及刑之宣
    告後，應知警惕，而無再犯之虞，本院認前開所宣告之刑，以暫不執行為適當，
    並宣告緩刑二年，以啟自新。因認原審依刑法第三百二十條第一項、第四十一條
    第一項前段、第七十四條第一款、罰金罰鍰提高標準條例第一條前段、第二條，
    以簡易判決量處被告有期徒刑三月，如易科罰金以三百元折算一日，緩刑二年，
    經核認事用法均無違誤，量刑亦稱妥適。公訴人認被告於偵查中並未坦承竊盜之
    犯罪事實，辯稱：係被害人將皮包放在椅子上，他離開後才拿云云，而原審以被
    告於警訊及偵查中自白核與事實相符，似有誤會，而與卷證資料不符，因而據以
    提起本件上訴。惟觀之被告之警訊筆錄，被告確坦認上開犯罪事實。復觀之被告
    之偵查筆錄係陳稱：「他放在椅子上，我看他走了，就進去拿，該處是娛樂場所
    」、「（問：是和他（被害人）一起去？）不是，是我去碰到他，後來他走了，
    忘了拿」、「（問：拿走後，他又回去，你碰到他人？）不是」等語，是被告雖
    未為完全陳述案發經過，然據被告上開陳述，其亦不否認上開犯罪事實。且被害
    人確係將皮包放在椅子上，被告係待被害人離開後才拿取皮包，僅係未於偵查中
    詳述中間之過程，即係由被告先將皮包藏放在跳舞機後，待被害人離去後，再自
    跳舞機後取出。從而，公訴人認被告並無於警訊及偵查時自白犯行，因而據以提
    起本件上訴，而指摘原判決不當，容有誤會，為無理由，應予駁回。
據上論斷，應依刑事訴訟法第四百五十五條之一第一項、第三項、第三百六十八條，
判決如主文。
中      華      民      國        九十二    年      四    月      九    日
                                  臺灣高雄地方法院刑事第六庭
                                      審判長法  官  李政庭
                                            法  官  周玉群
                                            法  官  洪榮家
右正本證明與原本無異。
不得上訴。
                                            書記官   陳寰瑛
中      華      民      國        九十二    年      四    月      九    日
附錄本案論罪科刑法條全文：
刑法第三百二十條第一項：
 意圖為自己或第三人不法之所有，而竊取他人之動產者，為竊盜罪，處五年以下有
 期徒刑、拘役或五百元以下罰金。


司法院資訊處製作；財團法人民間司法改革基金會備份。
